th: การติดตั้งเข็มขัดนิรภัย: รวมช่องเสียบหัวเข็มขัดเท่านั้น; เข็มขัดนิรภัยในตัว; ไม่ได้จัดเตรียมเข็มขัดหรือหัวเข็มขัด; ต้องย้ายช่องเสียบหัวเข็มขัดแบบ OEM; อื่นๆ
ja: シートベルト統合: バックルレセプタクルのみ含む; 一体型シートベルト; ベルトまたはバックル用の装備なし; OEM バックルレセプタクルの移植が必要; その他
tr: Emniyet kemeri entegrasyonu: Yalnızca toka yuvası içerir; Entegre emniyet kemeri; Kemer veya toka yuvası yok; OEM toka yuvasının aktarılması gerekir; Diğer
fr: Intégration de la ceinture de sécurité: Comprend le réceptacle de boucle uniquement; Ceinture de sécurité intégrée; Aucune disposition pour ceinture ou boucle; Nécessite le transfert du réceptacle de boucle de l'OEM; Autre
fi: Turvavyön integrointi: Sisältää vain vyön lukon; Integroitu turvavyö; Ei varauksia vyölle tai lukolle; Vaatii alkuperäisen vyönlukon siirtämisen; Muu
zh-CN: 安全带配置: 仅包含卡扣插座; 一体式安全带; 未预留安全带或卡扣孔位; 需要转移 OEM 卡扣插座; 其他
nl: Integratie veiligheidsgordel: Bevat alleen gesphouder; Geïntegreerde veiligheidsgordel; Geen voorzieningen voor gordel of gesp; Vereist overdracht van OEM-gesphouder; Overig
pt-BR: Cinto de segurança, integração: Inclui apenas receptáculo de fivela; Cinto de segurança integrado; Sem provisões para cinto ou fivela; Requer transferência do receptáculo de fivela OEM; Outros
vi: Khả năng tích hợp dây an toàn: Chỉ bao gồm ổ khóa dây an toàn; Dây an toàn tích hợp; Không có dây hoặc khóa; Yêu cầu chuyển ổ khóa OEM; Khác
it: Integrazione della cintura di sicurezza: Include solo l'alloggiamento della fibbia; Cintura di sicurezza integrata; Nessuna predisposizione per cintura o fibbia; Richiede il trasferimento dell'alloggiamento della fibbia OEM; Altro
lt-LT: Saugos diržo integravimas: Pridedamas tik sagties lizdas; Integruotas saugos diržas; Be diržų ir sagčių tvirtinimo; Reikalingas OEM sagties lizdo perkėlimas; Kita
en: Seat belt integration: Includes buckle receptacle only; Integrated seat belt; No belt or buckle provisions; Requires transfer of OEM buckle receptacle; Other
ro-RO: Integrare cu centura de siguranță: Include doar sistemul de prindere al cataramei; Centură de siguranță integrată; Fără prevederi pentru centură sau cataramă; Necesită transferul sistemului de prindere OEM; Altele
el: Ενσωμάτωση ζώνης ασφαλείας στο κάθισμα: Περιλαμβάνει μόνο την υποδοχή πόρπης; Ενσωματωμένη ζώνη ασφαλείας; Δεν υπάρχουν προδιαγραφές ζώνης ή πόρπης; Απαιτείται μεταφορά της υποδοχής πόρπης OEM; Άλλο
es: Integración del cinturón de seguridad: Incluye solo el receptáculo de la hebilla; Cinturón de seguridad integrado; Sin disposiciones para cinturón o hebilla; Requiere transferencia del receptáculo de la hebilla OEM; Otro
pl: Integracja pasa bezpieczeństwa: Zawiera tylko zapięcie pasa; Zintegrowany pas bezpieczeństwa; Brak pasów lub mocowań zapięcia; Wymaga przeniesienia oryginalnego zapięcia pasa (OEM); Inne
ko: 안전벨트 일체화 방식: 버클 리셉터클만 포함; 일체형 안전벨트; 벨트 또는 버클 규격 없음; OEM 버클 리셉터클 이식 필요; 기타
da: Integration med sikkerhedssele: Inkluderer kun spænde; Integreret sikkerhedssele; Ingen klargøring til sele eller spænde; Kræver overflytning af OEM-spænde; Andet
ru: Интеграция с ремнем безопасности: Включает только гнездо замка; Встроенный ремень безопасности; Без ремня и замка; Требуется перенос оригинального замка OEM; Другое
sl-SI: Integracija varnostnega pasu: Vključuje samo vtičnico za zaponko; Integriran varnostni pas; Brez priključkov za pas ali zaponko; Zahteva prenos vtičnice zaponke OEM; Drugo
sk-SK: Zapojenie bezpečnostných pásov: Zahŕňa iba puzdro spony; Integrovaný bezpečnostný pás; Bez prípravy na pás alebo sponu; Vyžaduje premiestnenie OEM puzdra spony; Iné
zh-TW: 安全帶整合: 僅包含安全帶扣座; 內建安全帶; 無安全帶或扣座配置; 需轉移 OEM 安全帶扣座; 其他
hu: Biztonsági öv integrációja: Csak az övcsat aljzatát tartalmazza; Integrált biztonsági öv; Nincs öv- vagy csatkialakítás; Az OEM övcsat aljzat áthelyezése szükséges; Egyéb
cs: Integrace bezpečnostního pásu: Obsahuje pouze zámek pásu; Integrovaný bezpečnostní pás; Bez přípravy na pás nebo zámek; Vyžaduje přenos původního zámku pásu OEM; Jiné
nb: Integrering av setebelte: Inkluderer kun beltemottaker; Integrert sikkerhetsbelte; Ingen forberedelse for belte eller spenne; Krever overføring av OEM-beltemottaker; Annet
bg-BG: Интеграция на предпазния колан: Включва само гнездо за закопчалка; Интегриран предпазен колан; Без предвидени колани или закопчалки; Изисква прехвърляне на OEM гнездото за закопчалка; Други
de: Sicherheitsgurteinbau: Nur Gurtschloss inbegriffen; Integrierter Sicherheitsgurt; Keine Gurt- oder Schlossvorrichtungen; Erfordert den Umbau des OEM-Gurtschlosses; Sonstige
sv: Integrering av säkerhetsbälte: Inkluderar endast bälteslås; Integrerat säkerhetsbälte; Inga fästen för bälte eller lås; Kräver överflyttning av OEM-bälteslås; Övrigt
pt-PT: Integração do cinto de segurança: Inclui apenas recetáculo de fivela; Cinto de segurança integrado; Sem suportes para cinto ou fivela; Requer transferência do recetáculo de fivela OEM; Outro
hr-HR: Integracija sigurnosnog pojasa: Uključuje samo utičnicu za pojas; Integrirani sigurnosni pojas; Bez pojasa ili kopče; Potreban prijenos OEM utičnice za pojas; Ostalo